# 合并报表角度差异调整问题求教

提问人：王小北 时间：2017-04-12 16:08:24
求教陈版及各位老师，编制合并报表遇到如下情况：母公司集团公司A将自有投资性房地产出资给并表范围内非全资子公司B，原投资性房地产采用公允价值计量，角度调整应在合并层面转为自用，那么请问：
1 、转为自用是按照准则规定以转换日公允价值入账固定资产并补提折旧，调整所得是费用还是还原到原始建造成本并进行一系列会计处理？
2 、视同自用是否要考虑子公司B的少数股东权益分摊问题？
谢谢各位大神！

回答人：chenyiwei
1 、如果原来是出租给外部第三方，现在改为出租给子公司，则在合并报表层面，自子公司开始承租之日起转为自用固定资产，按该转换日的公允价值作为成本和后续合并报表层面计提折旧的基础。 2 、如果租金是按市场租金水平确定的公允租金，则母子双方的租金收入、成本予以抵销，合并报表层面补提的折旧根据子公司对该房屋的用途计入相应的成本或费用科目。因为这是顺流交易，所以未实现损益（如有）不分配给少数股东。